【裁判字號】    98,訴,3730
【裁判日期】    981130
【裁判案由】    公共危險等
【裁判全文】
臺灣臺中地方法院刑事判決              98年度訴字第3730號
公  訴  人  臺灣臺中地方法院檢察署檢察官
被      告  丙○○
上列被告因公共危險案件，經檢察官提起公訴（98年度偵字第20
565號），被告於準備程序中就被訴事實為有罪之陳述，經告知
簡式審判程序之旨，並聽取公訴人、被告之意見後，本院合議庭
裁定由受命法官獨任進行簡式審判程序，判決如下：
    主          文
丙○○放火燒燬住宅等以外之他人所有物，累犯，處有期徒刑壹
年拾月。
    事實及理由
一、丙○○曾因違反著作權法案件，經本院判處有期徒刑一年二
    月，緩刑三年確定，嗣緩刑宣告經撤銷，自民國九十三年十
    月十九日起執行有期徒刑，於九十四年十月十四日縮短刑期
    假釋出監，甫於同年十一月二十二日假釋期滿未經撤銷而視
    為執行完畢。丙○○為丁○○之子，二人間具有家庭暴力防
    治法第三條第三款所定之家庭成員關係。丙○○於九十八年
    四月十日，經本院以九十八年度家護字第二七一號民事通常
    保護令裁定令其不得對丁○○實施身體或精神上不法侵害之
    行為，不得對丁○○為騷擾行為，應於九十八年五月十一日
    上午十時前遷出丁○○住處（臺中縣潭子鄉○○路○段一八
    四巷十號五樓），將全部鑰匙交付丁○○，並應自斯時起遠
    離丁○○上開住處至少一百公尺，該保護令自核發時起生效
    ，有效期間為十月。詎丙○○於九十八年四月十七日收受該
    保護令，仍基於違反保護令之持續犯意，於九十八年六月二
    十七日二十二時許，前往丁○○上開住處，向丁○○索討金
    錢，丁○○給予後，丙○○即離去，翌日即二十八日凌晨零
    時許，丙○○復返回丁○○住處索討金錢，丁○○拒絕，丙○○即在屋內吵鬧，使丁○○及其妻甲○○無法就寢而為騷
    擾行為。同日凌晨四時五十分許，丙○○再度向丁○○索錢
    未果，竟基於放火燒燬住宅等以外之他人所有物之犯意，先
    以打火機點燃手上之香菸，再進入丁○○房內取出內裝有汽
    油之汽油桶，並至大門陽臺處之紗門前潑灑汽油，再將手上
    前揭已點燃之香菸丟入潑灑於地上之汽油，以此方式點燃汽
    油，隨即起火燃燒，因而燒燬大門處之紗門、腳踏墊，致生
    公共危險，以此方式對丁○○實施精神上不法之侵害。嗣經
    甲○○即時發現而撲滅火勢，災害始未擴大。
二、案經丁○○、甲○○訴由臺中縣警察局豐原分局報告臺灣臺
    中地方法院檢察署檢察官偵查起訴。
    理  由
壹、程序方面：
一、按除被告所犯為死刑、無期徒刑、最輕本刑為三年以上有期
    徒刑之罪或高等法院管轄第一審案件者外，於法院行準備程
    序進行中，被告先就被訴事實為有罪之陳述時，審判長得告
    知被告簡式審判程序之旨，並聽取當事人、代理人、辯護人
    及輔佐人之意見後，裁定進行簡式審判程序；且受命法官行
    準備程序，與法院或審判長有同一之權限；又簡式審判程序
    之證據調查，不受刑事訴訟法第一百五十九條第一項、第一
    百六十一條之二、第一百六十一條之三、第一百六十三條之
    一及第一百六十四條至第一百七十條規定之限制，刑事訴訟
    法第二百七十三條之一第一項、第二百七十九條第二項前段
    、第二百七十三條之二分別定有明文。
二、查本件被告丙○○所犯均為死刑、無期徒刑、最輕本刑為三
    年以上有期徒刑以外之罪，且非高等法院管轄第一審之案件
    ，經本院合議庭裁定由受命法官行準備程序時，被告就被訴
    事實為有罪之陳述後，復經本院合議庭裁定由受命法官獨任
    行簡式審判程序，是其證據之調查，自不受刑事訴訟法第一
    百五十九條第一項、第一百六十一條之二、第一百六十一條
    之三、第一百六十三條之一及第一百六十四條至第一百七十
    條規定之限制，合先敘明。
貳、實體方面：
一、訊據被告丙○○對於上開犯罪事實均坦承不諱，核與證人即
    告訴人丁○○、甲○○於警詢及偵查中具結之證述情節相符
    ，復有臺中縣消防局第一大隊潭子分隊製作之火災原因調查
    鑑定書一份、現場照片十一張及本院九十八年度家護字第二
    七一號民事通常保護令一份在卷可稽，足見被告自白與事實
    相符，堪以採信。從而，本件事證明確，被告前開犯行洵堪
    認定，應依法論科。
二、按家庭暴力防治法所稱家庭暴力者，謂家庭成員間實施身體
    或精神上不法侵害之行為；所稱騷擾者，謂任何打擾、警告
    、嘲弄或辱罵他人之言語、動作或製造使人心生畏怖情境之
    行為；此為家庭暴力防治法第二條第一款、第三款所明定；
    本件被告丙○○於前述時、地，先後對告訴人丁○○實施家
    庭暴力防治法所稱騷擾與身體及精神上之不法侵害，是核被
    告所為係犯家庭暴力防治法第六十一條第一款、第二款、第
    四款之違反通常保護令罪及刑法第一百七十五條第一項之放
    火燒燬住宅等以外之他人所有物罪。被告雖於前開行為中，
    皆違反前開保護令關於不得對告訴人丁○○實施身體或精神
    上不法侵害行為、並不得為騷擾行為及遠離告訴人丁○○住
    所之諭令；惟法院所核發之上開保護令內之數款規定，均係
    保護令之內容，僅係將其違犯情形逐一列舉，係以一保護令
    命被告不得對告訴人丁○○實施身體或精神上不法侵害之行
    為，以及不得對於告訴人丁○○為騷擾行為，故被告各該違
    反上開保護令之犯行，均僅係構成家庭暴力防治法第六十一
    條第一款、第二款、第四款之一罪，亦即被告上開各該犯行
    ，咸係違反前開保護令之一個行為，僅違反之保護令之內容
    有三項，應僅論以一罪。被告以一行為觸犯上開二罪名，為
    想像競合犯，應從一重之刑法第一百七十五條第一項之放火
    燒燬住宅等以外之他人所有物罪處斷。另查被告曾因違反著
    作權法案件，經本院判處有期徒刑一年二月，緩刑三年確定
    ，嗣緩刑宣告經撤銷，自九十三年十月十九日起執行有期徒
    刑，於九十四年十月十四日縮短刑期假釋出監，甫於同年十
    一月二十二日假釋期滿未經撤銷而視為執行完畢，有卷附臺
    灣高等法院被告前案紀錄表在卷可稽，其受有期徒刑之執行
    完畢，五年以內故意再犯有期徒刑以上之罪，為累犯，應依
    刑法第四十七條第一項規定加重其刑。爰審酌被告素行非佳
    ，且罔顧告訴人丁○○及甲○○為被告之父母，竟仍漠視保
    護令所諭令之禁止行為，違反保護令而接近告訴人住處，並
    逕自對己身父母實施身體及精神上不法侵害與騷擾之行為，
    使告訴人身心皆受創，甚且憤而潑灑汽油於上開處所大門陽
    臺處並點燃縱火，對於公共安全造成嚴重危害，惡性非輕，
    本不宜輕判，幸因告訴人甲○○即時發現而未造成重大損害
    ，另觀被告法治觀念儼然薄弱，並考及被告犯罪動機、手段
    、目的、犯後態度尚可，及告訴人丁○○及甲○○於本院準
    備程序時請求本院從輕量刑及公訴人之具體求刑等一切情狀
    ，量處如主文所示之刑。至被告所有供其為本件放方燒燬住
    宅以外他人所有物罪之犯行所用之打火機一只，並未扣案，
    且亦非屬違禁物，為免將來執行之困難，爰不宣告沒收，附
    此敘明。
據上論斷，應依刑事訴訟法第二百七十三條之一第一項、第二百
九十九條第一項前段，家庭暴力防治法第六十一條第一款、第二
款、第四款，刑法第十一條前段、一百七十五條第一項、第五十
五條、第四十七條第一項，判決如主文。
本案經檢察官乙○○到庭執行職務
中    華    民    國    98    年    11    月    30    日
                  刑事第五庭  法  官  林慶郎
以上正本證明與原本無異
如不服本判決應於收受送達後十日內向本院提出上訴書狀，並應
敘述具體理由；其未敘述上訴理由者，應於上訴期間屆滿後二十
日內向本院補提理由書（均須按他造當事人之人數附繕本）「切
勿逕送上級法院」。
                              書記官  黃士益
中    華    民    國    98    年    11    月    30    日
附錄論罪科刑法條
家庭暴力防治法第61條
違反法院依第十四條第一項、第十六條第三項所為之下列裁定者
，為本法所稱違反保護令罪，處三年以下有期徒刑、拘役或科或
併科新臺幣十萬元以下罰金：
一、禁止實施家庭暴力。
二、禁止騷擾、接觸、跟蹤、通話、通信或其他非必要之聯絡行
    為。
三、遷出住居所。
四、遠離住居所、工作場所、學校或其他特定場所。
五、完成加害人處遇計畫。
中華民國刑法第175條第1項
放火燒燬前二條以外之他人所有物，致生公共危險者，處 1 年以
上 7 年以下有期徒刑。


司法院資訊處製作；財團法人民間司法改革基金會備份。
